臺灣臺中地方法院刑事判決　　　　　　　96年度易字第5431號
公　訴　人　臺灣臺中地方法院檢察署檢察官
被　　　告　乙○○
上列被告因傷害案件，經檢察官聲請以簡易判決處刑（九十六年
度偵字第一六九一三號），本院認不宜以簡易判決處刑，改依通
常程序審理，並予判決如下：
    主    文
乙○○無罪。
    理    由
一、本件檢察官聲請簡易判決處刑意旨略以：被告乙○○於民國
    九十六年二月二十五日二十二時許，在臺中市市○○○路六
    號之「松竹皇宮KTV」包廂內，因細故與告訴人丁○○發生
    口角，詎被告竟基於傷害之犯意，以玻璃製酒瓶蓋丟砸告訴
    人頭部，致告訴人受有頭部挫傷、頭皮開戶性傷口（三公分
    ）之傷害；因認被告所為涉犯刑法第二百七十七條第一項之
    普通傷害罪嫌。
二、按犯罪事實應依證據認定之，無證據不得認定犯罪事實；又
    不能證明被告犯罪者，應諭知無罪之判決，刑事訴訟法第一
    百五十四條第二項、第三百零一條第一項分別定有明文。次
    按告訴人之告訴，係以使被告受刑事訴追為目的，是其陳述
    是否與事實相符，仍應調查其他證據以資審認，最高法院五
    十二年台上字第一三００號判例要旨可供參照。另按事實之
    認定，應憑證據，如未能發現相當證據，或證據不足以證明
    ，自不能以推測或擬制之方法，以為裁判基礎；又所謂認定
    犯罪事實之證據，係指足以認定被告確有犯罪行為之積極證
    據而言，而認定犯罪事實所憑之證據，雖不以直接證據為限
    ，間接證據亦包括在內，然而無論直接或間接證據，其為訴
    訟上之證明，須於通常一般人均不致有所懷疑，而得確信其
    為真實之程度，始得據之為有罪之認定，倘其證明尚未達到
    此一程度，而有合理懷疑存在時，事實審復已就其心證上理
    由予以闡述，敘明其如何無從為有罪之確信，因而為無罪之
    判決，尚不得任意指為違法，亦經最高法院著有二十九年上
    字第三一０五號、四十年台上字第八六號、七十六年台上字
    第四九八六號判例要旨可供參酌。
三、本件檢察官認被告乙○○涉犯刑法第二百七十七條第一項之
    普通傷害罪嫌，無非係以告訴人丁○○之指述、證人即現場
    目擊者丙○○之證詞，暨澄清綜合醫院診斷證明書一紙等資
    為論據。訊據被告固坦承確有於案發當日晚間，應友人丙○○之邀約，前往上開「松竹皇宮KTV」包箱內歌唱飲宴，其
    間告訴人亦經友人丙○○之邀集，至同一地點KTV包廂內與
    渠等酒敘等情；但堅詞否認有何傷害犯行，辯稱：伊與丁○○雖然前有嫌隙，但案發當晚，伊與丁○○各坐在KTV包廂
    內之不同兩邊，二人並無接觸。丁○○進來後沒多久後就摀
    著頭說受傷流血了，伊並沒有丁○○所說拿酒瓶蓋丟砸之情
    事，也不知道丁○○是如何受傷的。如果伊有朝丁○○丟擲
    酒瓶蓋之舉動，以當晚現場有眾多人在場之情況，怎會沒有
    人發現？此實令人質疑丁○○對伊指控之真實性等語
四、經查，本件告訴人丁○○指述其於案發當晚，因遭酒瓶蓋丟
    擲頭部而受有傷害等情，固據其提出澄清綜合醫院診斷證明
    書一紙為證（見他字卷第一四三三號第一四頁），然此僅得
    以證明告訴人確有於前揭時、地受有頭部挫傷、頭皮開戶性
    傷口等傷害之事實，卻不能據以率認被告即係本件傷害犯行
    之行為人，應先敘明。而證人丙○○業於本院審理時到庭證
    稱：案發當晚是伊各自邀約乙○○與丁○○至「松竹皇宮KT
    V」包廂內酒敘的，伊是因自己有事要與丁○○商談，才邀
    集丁○○到場，與乙○○無關。因伊知道丁○○與乙○○先
    前有過爭執，所以丁○○到場後，伊刻意隔開二人，不讓丁○○與乙○○坐在一起。丁○○進包廂後不到五分鐘，就發
    現頭部流血，但伊並沒有看到丁○○為何受傷，伊直覺斥問
    乙○○有無拿東西丟丁○○，但乙○○稱亦不知道丁○○如
    何受傷的。後來丁○○就說要自行就醫，隨即搭車離開現場
    等語（見本院易字卷第二四頁至第二五頁），已明確陳述並
    未目擊，亦不知悉告訴人於案發當晚受傷之緣由，核與其在
    警詢及偵查中所證陳之情節大致相符（見他字卷第二三頁至
    第二四頁，偵字卷第一０頁），是檢察官於聲請簡易判決處
    刑書中援引證人丙○○之證詞，以為被告確有本件所指傷害
    犯行之憑據，容有誤解。證人丙○○既為本件爭端雙方之共
    同友人，其證詞當無蓄意隱瞞實情而有偏頗之情事，應屬可
    採。證人丙○○已始終陳稱並未目擊告訴人受傷之經過如何
    ？亦不知被告是否有為傷害之舉措？自無從據其證詞而為告
    訴人指述真實性之佐證。至證人丙○○雖於本院同時證稱案
    發當晚現場除被告外，並無其他人與告訴人有特別之怨隙等
    語；然人與人間交際往來之關係如此多端而複雜難解，證人
    丙○○又非鎮日觀察並充分理解告訴人平日與友人之交往狀
    況，如何能以其之輕率一詞，即認定告訴人除被告外，與現
    場之其他在場友人皆無嫌隙過節，而推斷本件傷害犯行即係
    被告對告訴人所為。另告訴人固於本院審理時復提出中華電
    信股份有限公司用戶受信通信紀錄報表一份（見本院易字卷
    第三二頁至第三三頁），旨欲證明被告於案發當晚以酒瓶蓋
    丟擲而為傷害之犯行後，復多次撥打電話向其恫稱：這樣的
    教訓是否已足夠？還需要再毆打嗎？等語，足見案發當晚之
    傷害犯行確實係被告所為；然觀諸告訴人所提出之該紀錄報
    表，其上僅有發信、受信號碼、通信起始、終話時間之記載
    ，並無通、受話雙方聯繫之實際通話內容，且依所載明九十
    六年四月十日、十一日之通話時間，距本件案發日亦歷時頻
    屆二月，則被告是否有撥打電話對告訴人為坦認傷害並附加
    恫嚇之通話內容，亦無法遽予論斷，公訴檢察官且當庭陳明
    該份紀錄報表並不引為本件之證據資料使用（見本院易字卷
    第二七頁），本院自難據以為不利被告認定之憑據，應併予
    敘明。
五、綜上所述，證人丙○○既已於本院具結證稱並未於現場目擊
    被告乙○○有何丟擲酒瓶蓋而傷害告訴人丁○○之舉措，告
    訴人所為前揭不利於被告之指述，即乏其他具體事證足以補
    強其真實性而堪以憑信。至告訴人所提出之澄清綜合醫院診
    斷證明書一紙，僅能證明其確實受有該等傷勢，惟並無法排
    除其傷害係案發當晚之其他在場者故意或過失所致之可能性
    ，檢察官於本件對被告不利指訴所依據之理由尚有未足，即
    未達確信真實之程度，尚有合理性懷疑之存在。此外，復查
    無其他積極確切證據足資證明被告有何聲請簡易判決處刑意
    旨所指傷害之犯行，既不能證明被告犯罪，則揆諸前揭法條
    及判例要旨，本院自應就被告逕為無罪判決之諭知。
據上論斷，應依刑事訴訟法第四百五十二條、第三百零一條第一
項，判決如主文。
本案經檢察官甲○○到庭執行職務。
中　　華　　民　　國　　96　　年　　12　　月　　26　　日
                  刑事第三庭  法  官  陳思成
上正本證明與原本無異。
如不服本判決，應於收受送達後10日內向本院提出上訴書狀（應
敘述具體理由並附繕本）。
上訴書狀如未敘述理由，應於上訴期間屆滿後20日內補提理由書
於本院。
                              書記官  張宏清
中　　華　　民　　國　　96　　年　　12　　月　　26　　日
